【裁判字號】    98,司財管,29
【裁判日期】    981127
【裁判案由】    指定遺產管理人
【裁判全文】
臺灣彰化地方法院民事裁定            98年度司財管字第29號
聲  請  人  新興資產管理股份有限公司
法定代理人  乙○○○
關  係  人  甲○○
上列聲請人聲請為被繼承人丙○○選任遺產管理人及對被繼承人
之繼承人為公示催告事件，本院裁定如下：
    主  文
選任甲○○地政士（男，民國60年12月29日出生，身分證統一編
號：Ｚ000000000號，籍設臺北市○○區○○里○鄰○○路○段366
巷13弄5號）為被繼承人丙○○（男，民國48年6月2日出生，身
分證統一編號：Ｚ000000000號，生前籍設臺灣省彰化縣線西鄉○
○村○鄰○○路88號）之遺產管理人。
准許對被繼承人丙○○之繼承人為公示催告。
被繼承人之繼承人，應自前項公示催告最後登載新聞紙之日起，
捌個月內承認繼承。上述期限屆滿而無繼承人承認繼承時，被繼
承人之遺產，於清償債權並交付遺贈物後，如有賸餘，即歸屬國
庫。
聲請人應於收受本裁定之日起柒日內，將本裁定登載於公報、新
聞紙或其他相類之傳播工具，並將登載證據檢送本院，逾期視為
撤回公示催告之聲請。
程序費用新臺幣壹仟元由被繼承人丙○○之遺產負擔。
    理  由
一、本件聲請意旨略以：聲請人係被繼承人丙○○之債權人，被
    繼承人於民國95年11月4日死亡，其全體繼承人均已拋棄繼
    承而無遺產管理人，且是否仍有應繼承之人不明，致聲請人
    之債權無法行使，為保障權益，爰依民法第1178條第2項向
    本院聲請選任遺產管理人，並准許對被繼承人之繼承人為公
    示催告，命其於一定期限內，承認繼承等語。
二、按：繼承開始時，繼承人之有無不明，而無親屬會議或親屬
    會議未於一個月內選定遺產管理人者，利害關係人得聲請法
    院選任遺產管理人，而法院應依公示催告程序，定六個月以
    上之期限，公告繼承人，命其於期限內承認繼承，此觀民法
    第1177條、1178條規定可知。
三、次按：先順序繼承人均拋棄其繼承權時，由次順序之繼承人
    繼承；其次順序繼承人有無不明或第四順序之繼承人均拋棄
    其繼承權者，準用關於無人承認繼承之規定，民法第1176條
    第6項定有明文。
四、查：聲請人主張之事實，業據提出被繼承人丙○○之除戶戶
    籍謄本影本、借據影本、債權讓與證明書影本、報紙影本、
    本院97年4月1日彰院賢家治96年度繼44字第0970012791號函
    影本各一份為證，並經本院依職權調取本院96年度繼字第44
    號拋棄繼承卷宗，經核無訛，堪信屬實，且與上開規定並無
    違誤，故聲請人選任遺產管理人及對被繼承人之繼承人為公
    示催告之聲請應予准許。
五、次查：聲請人欲執行之標的，為被繼承人所有之坐落臺灣省
    雲林縣虎尾鎮○○段753地號土地及其上建物，而地政士不
    但具有地政相關專業知識，其行止亦受地政士法之規範。本
    院審酌聲請人所推薦之甲○○為專業地政士，具有擔任之意
    願，並提出甲○○之考試院考試及格證書影本、考試院檢覈
    及格證書影本、臺北市地政士公會會員證書影本臺北市地政
    士開業執照影本及同意書在卷可稽，由其擔任被繼承人之遺
    產管理人，應稱妥適，爰選任甲○○地政士為被繼承人之遺
    產管理人。
六、依非訟事件法第157條，爰裁定如主文。
七、如對本裁定抗告，須於裁定送達後10日之不變期間內，向本
    院提出抗告狀，並繳納抗告費新臺幣1,000元。
中    華    民    國    98    年    11    月    27    日
                  家事法庭      司法事務官  康景翔


司法院資訊處製作；財團法人民間司法改革基金會備份。
